【裁判字號】    99,簡上,888
【裁判日期】    991020
【裁判案由】    重利
【裁判全文】
臺灣板橋地方法院刑事判決             99年度簡上字第888號
上  訴  人  臺灣板橋地方法院檢察署檢察官
被      告  甲○○
上列上訴人因被告重利案件，不服本院99年度簡字第4890號，中
華民國99年6 月21日第一審判決（聲請簡易判決處刑書：臺灣板
橋地方法院檢察署99年度偵字第12988 號）提起上訴，本院第二
審合議庭判決如下：
    主      文
上訴駁回。
    事實及理由
一、按被告以外之人於審判外之陳述，雖不符前4 條之規定，而
    經當事人於審判程序同意作為證據，法院審酌該言詞陳述或
    書面陳述作成時之情況，認為適當者，亦得為證據，刑事訴
    訟法第159 條之5 定有明文；故當事人如放棄對原供述人之
    反對詰問權，於審判程序表示同意該等傳聞證據可作為證據
    ，除法院認該傳聞證據欠缺適當性外，自可承認其證據能力
    。經查，關於本案屬於審判外陳述之傳聞證據，公訴人、被
    告甲○○於審判程序均同意作為證據，且經本院審酌該證據
    作成情況均無不適當之情形，是依上開規定，認得作為本案
    證據。
二、經本院審理結果，認原審判決之認事、用法、量刑，除沒收
    物補充「空白本票1 張、名片5 張」（業經處刑書記載，並
    經原審引用，然漏未沒收，亦未交代不沒收之理由），並補
    充上開物品係「經被告供稱為其所有，預備供犯罪所用之物
    ，應依刑法第38條第1 項第2 款宣告沒收」，並更正原審關
    於沒收「名片1 盒、空白本票2 本」之理由為「預備供犯本
    案所用之物」（原審誤載為「供本案犯行所用之物」）外，
    其餘均無不當，應予維持，爰引用附件第一審刑事簡易判決
    書（含檢察官聲請簡易判決處刑書）關於事實、證據及理由
    之記載。
三、檢察官以被告另有於民國99年2 月初某日，借款新台幣（下
    同）10,000元予洪英豪，約定利息每10日計算1 次，每次1,
    000 元，年利率360 ％，並預扣第1 期利息1,000 元，實際
    僅交付9,000 元予洪英豪，而取得與原本顯不相當之重利，
    認兩案手法一致，犯罪時間重疊，屬於事實上一罪，認原審
    未及審酌洪英豪部分之犯罪事實，而指摘原判決不當云云。
    按接續貸與同一被害人數筆金錢，各舉動之獨立性極為薄弱
    ，依一般社會健全觀念，難以強行分離，雖可認係基於單一
    犯意接續所為；然就檢察官上訴意旨所謂被告各於97年底、
    99年2 月初，先後貸款與乙○○○、洪英豪，並分別收取顯
    不相當重利之事實，就洪英豪部分為被告所否認，另就兩案
    侵害之法益明顯不同，時間上亦有相當差異，足見縱成立犯
    罪，亦係被告基於分別之犯意所為，難認係同一行為所致，
    自應予分論併罰（98年度上易字第2735、3117號判決參照）
    。從而，檢察官上訴意旨謂兩案係事實上一罪云云，容有誤
    會。
四、綜上所述，檢察官以上揭理由提起上訴，指摘原判決不當，
    為無理由，應予駁回；而檢察官移送本院併案審理之被告另
    涉重利案件（臺灣板橋地方法院檢察署99年度偵字第19062
    號案件），自應退由檢察官另行處理。
據上論斷，應依刑事訴訟法第455 條之1 第3 項、第368 條、第
373 條，判決如主文。
本案經檢察官賴建如到庭執行職務。
中    華    民    國    99    年    10    月    20    日
                  刑事第十六庭  審判長法  官  王綽光
                                      法  官  黃司熒
                                      法  官  洪珮婷
以上正本證明與原本無異。
不得上訴。
                                      書記官  陳永訓
中    華    民    國    99    年    10    月    20    日

司法院資訊處製作；財團法人民間司法改革基金會備份。
